【裁判字號】    90,易,568
【裁判日期】    900427
【裁判案由】    竊盜
【裁判全文】
臺灣高雄地方法院刑事判決                            九十年度易字第五六八號
    公  訴  人  臺灣高雄地方法院檢察署檢察官
    被      告  乙○○
    選任辯護人  李明益
                吳敏惠
右列被告因竊盜案件，經檢察官提起公訴（九十年度偵字第一八一二號），本院判決
如左：
    主  文
乙○○竊盜，處有期徒刑伍月，如易科罰金，以佰元折算壹日。
    事  實
一、乙○○意圖為自己不法之所有，於民國八十九年六月二日清晨五時許，在高雄市
    小港區○○路五十巷市場內，佯向水果攤商甲○○○購買西瓜，趁甲○○○在攤
    後拿西瓜而不注意之際，竊取甲○○○置於攤架上之皮包一只（內有新臺幣約數
    萬元及美金二百元、高雄市小港區農會金融卡一張、土地銀行小港分行信用卡一
    張、駕駛執照一張），得手後騎車逃離現場。嗣於八十九年八月二十四日上午八
    時三十分許，陳足再至前開市場向攤販丙○○等人行騙後，與攤販發生爭執而被
    識破，並經甲○○○認出報警查獲。
二、案經高雄市政府警察局小港分局移送臺灣高雄地方法院檢察署檢察官偵查起訴。
    理  由
一、被告乙○○矢口否認右揭犯行，辯稱：當天（即八十九年八月二十四日）是賣西
    瓜的那個人（指甲○○○）誣賴我，我機車停放在賣西瓜那個人的攤位前，我要
    牽機車時，賣西瓜的那個人把機車鑰匙拔去了，我跪下來是要求賣瓜的那人把機
    車鑰匙還給我云云。惟查，被告乙○○於八十九年八月二十四日在小港區○○路
    五十巷市場內向攤販丙○○行騙後，又至另攤販處行騙被識破而發生爭執，丙○○即與甲○○○至該攤販處圍觀，甲○○○復發現頭載安全帽之被告乙○○即係
    八十九年六月二日頭戴安全帽向其行竊之人，乃當場指認被告乙○○，被告乙○○因而跪下求其不要報警等情，已據被害人甲○○○、丙○○於本院審理時陳述
    綦詳，而被告於本院審理時辯稱該天下雨因而戴安全帽云云，係與被害人丙○○
    及甲○○○陳述當天並未下雨情形不符，且下雨天氣應係著裝雨具，而非安全帽
    ，被告該部所辯即不可採，亦可見被告有虛陳事實之性格；再者，被告辯稱機車
    當時停是放在甲○○○攤位前，其若向甲○○○行竊，豈有停放機車在該處云云
    ，惟被告該部辯解，未見被告於警訊及檢察官偵查中提出，而被告於本院審理中
    辯稱該機車係停放在甲○○○之攤位前時，復為丙○○、甲○○○指稱被告機車
    係停在另攤販處等語而予以否認，即被告又再虛陳事實執為辯解。再查，被害人
    甲○○○於八十九年六月二日由被告竊取內裝有新臺幣約數萬元及美金二百元、
    高雄市小港區農會金融卡一張、土地銀行小港分行信用卡一張及駕駛執照一張之
    皮包一個，嗣被害人向各銀行、農會掛失一節，已據被害人甲○○○指述綦詳，
    復有高雄市小港區農會及土地銀行小港分行分別出具之金融卡、信用卡掛失紀錄
    各一份在卷可稽，而被害人甲○○○之身分證又係八十九年六月二日補發，亦由
    本院當庭勘驗身分證之記載無訛，即以有虛構事實性格之被告乙○○於前揭時地
    向被害人甲○○○下跪，其下跪理由非為請求被害人甲○○○返還鑰匙至為灼然
    ，即被害人甲○○○指述前揭被告犯罪事實係為實在，被告罪證明確，犯行洵可
    認定。
二、核被告乙○○所為，係犯刑法第三百二十條第一項之竊盜罪。審酌被告乙○○犯
    罪之動機、目的、素行及犯後卸責圖卸不知悔改等一切情狀，爰量處如主文所示
    之刑，及諭知易科罰金之折算標準。又本件被告乙○○行為後，刑法第四十一條
    已於九十年一月十日修正公布，並於同年月十二日生效施行，由原來犯最重本刑
    三年以下有期徒刑之罪，而受六個月以下徒刑或拘役之宣告得易科罰金之要件，
    修改為犯最重本刑為五年以下有期徒刑之罪，而受六個月以下有期徒刑或拘役之
    宣告得易科罰金之要件，比較新舊法應以新法有利於被告，自應依刑法第二條第
    一項前段規定，適用前揭修正後刑法第四十一條規定，就被告所宣告之刑諭知易
    科罰金之折算標準，附此明。
據上論斷，應依刑事訴訟法第二百九十九條第一項前段，刑法第二條第一項前段、第
三百二十條第一項前段、九十年一月十二日生效施行之第四十一條第一項，罰金罰鍰
提高標準條例第一條前段、第二條，判決如主文。
本案經檢察官高嘉惠到庭執行職務。
中    華    民    國      九十      年      四      月      二十七      日
                                臺灣高雄地方法院刑事第三庭
                                    法  官  周志賢
右正本證明與原本無異。
如不服本判決，應於判決送達後十日內，向本院提出上訴狀。
                                    書記官  簡鴻雅
中    華    民    國  九十      年      五      月       十八       日


司法院資訊處製作；財團法人民間司法改革基金會備份。
